---
title: "Problema 2 - Checkpoint 1"
author: "Matheus Freitas"
date: "23 de abril de 2018"
output:
  html_notebook:
    toc: yes
    toc_float: yes
  html_document:
    df_print: paged
    toc: yes
    toc_float: yes
---

```{r setup, echo=FALSE, warning=FALSE, message=FALSE}
library(tidyverse)
library(here)
library(plotly)
theme_set(theme_bw())
```


Nesta análise serão observados os episódios da primeira até a quarta temporada das séries Vikings e Game of Thrones, utilizando dados do IMDB.
```{r}
series = read_csv(here("data/series_from_imdb.csv"), 
                    progress = FALSE,
                    col_types = cols(.default = col_double(), 
                                     series_name = col_character(), 
                                     episode = col_character(), 
                                     url = col_character(),
                                     season = col_character())) %>% 
    filter(series_name %in% c("Vikings", "Game of Thrones")) %>%
    filter(season %in% 1:4)
```


## Qual das duas séries é a mais bem avaliada? 

```{r}
p <- ggplot(data = series,
            mapping = aes(x = season_ep, 
            y = user_rating,
            size = user_votes,
            color = series_name))  + 
    geom_jitter(alpha = 0.5) +
    facet_wrap(~season) +
    labs(x = "Episódio",
         y = "Nota do Episódio",
         size = "Quantidade de Votos",
         color = "Nome da Série")


ggplotly(p)
```
Nos gráficos acima, que estão divididos por temporadas, podemos observar que em geral os pontos dos episódios que representam a série Game of Thrones estão acima dos pontos que representam a série Vikings, dessa forma, pode-se concluir que a dentre as duas, GOT é a mais bem avaliada pelos usuários do IMDB. Alguns outras características interessantes de serem observadas são:
    - A quantidade de votos que cada episódio recebe: 
        Esta informação esta representada pelo tamanho dos pontos e pode ser quantificada ao se colocar o cursor em cima do ponto desejado no valor de "user_votes". A diferença de tamanho dos pontos vermelhos para os azuis é expressiva.
    - Nas três primeiras temporadas de Game of Thrones os episódios anteriores ao último são sempre os mais altos no gráfico, ou seja, possuem melhor avaliação.
    - A partir da segunda temporada, podemos observar que os episódios de numéro dez, estão sempre acima da média.

