---
title: "Problema 1 - Checkpoint 1 - Nossa Pergunta"
author: "Matheus Freitas"
date: "23 de abril de 2018"
output:
  html_notebook:
    toc: yes
    toc_float: yes
  html_document:
    df_print: paged
    toc: yes
    toc_float: yes
---

```{r setup, echo=FALSE, warning=FALSE, message=FALSE}
library(tidyverse)
library(here)
library(raster)
theme_set(theme_bw())
```

Analisaremos os episódios da primeira até a quarta temporada das séries Vikings e Game of Thrones.
```{r}
data = read_csv(here("data/series_from_imdb.csv"), 
                    progress = FALSE,
                    col_types = cols(.default = col_double(), 
                                     series_name = col_character(), 
                                     episode = col_character(), 
                                     url = col_character(),
                                     season = col_character())) %>% 
    filter(series_name %in% c("Vikings", "Game of Thrones")) %>%
    filter(season %in% 1:4)

```


Aqui percebemos a diferença na quantidade de usuários que votaram em cada uma das séries a cada temporada. Fica claro que uma das séries possui mais expectadores que utilizam o IMDB, dessa forma as análises a seguir vão buscar levar isso em conta.
```{r}
data %>% 
    ggplot(mapping = aes(x = season_ep, 
               y = user_votes,
               color = series_name))  + 
    geom_line() + 
    geom_point() +
    facet_wrap(~ season) +
    labs(x = "Episodios", 
         y = "Quantidade de votos", 
         color = "Séries")
```

Nos gráficos abaixo podemos verificar qual das séries é mais bem avaliada a cada temporada.
Assim ao observarmos que "Game of Thrones" possui quase que sua totalidade de pontos acima dos pontos da série "Vikings", ou seja, os episódios da primeira são mais bem avaliados do que os episódios da segunda, respectivamente. 
```{r}
data %>%
  ggplot(mapping = aes(x = season_ep, 
                       y = user_rating, 
                       color = series_name)) +
  geom_line() +
  geom_point() +
  facet_wrap(~season) +
  labs(x = "Episódio",
       y = "Nota do Episódio",
       color = "Séries" )
```
Ao compararmos os gráficos acima, podemos notar que embora tenha uma quantidade quase que igual de votos em cada um dos episódios, a série "Vikings", possui uma discrepância relativamente grande nas notas dos seus episódios. Contudo, "Game of Thrones" possui notas mais estáveis, os pontos que se destacam por serem muito diferentes dos demais podem ser justificados pelo aumento da quantidade de votos nesses mesmos episódios.
Contudo, essa não é uma análise precisa.Tentaremos chegar a um resultado mais correto abaixo:

```{r}
vikingsUserRating = filter(data, series_name == "Vikings")$user_rating
gotUserRating = filter(data, series_name == "Game of Thrones")$user_rating

data %>%
  summarise(desvioPadrao_vikings = sd(vikingsUserRating),
            desvioPadrao_got = sd(gotUserRating))
```
Analisando esses desvios padrões relativos aos votos dos usuários para cada uma das séries, podemos chegar a conclusão que, devido ao desvio da série "Game of Thrones" ser maior, as notas dos seus episódios são as que mais variam.

Agora, procuramos responder as seguintes perguntas:

1 - Existe, em cada uma das séries, um episódio que possui, a cada temporada, mais avaliações que os demais? Ex: toda temporada o ep 9  possui mais avaliações.

2 - Inícios e finais de temporadas são mais amados ou mais odiados?

Para a primeira pergunta podemos observar os seguintes gráficos, que já foram mostrados no começo desse documento:
```{r}
data %>%
  ggplot(mapping = aes(x = season_ep,
                       y = user_votes,
                       color = series_name)) +
  geom_point() +
  geom_line() + 
  facet_wrap(~season) +
  labs(x = "Episódio da temporada",
       y = "Número de Avaliações",
       colour = "Série")
```

Para a série "Game of Thrones" podemos notar que da primeira até a terceira temporada, o episódio mais votado é o nono, esse padrão é quebrado na quarta temporada na qual os episódios mais votados são os 2º, 6º e 8º.No caso da série "Vikings", não percebemos nenhum tipo de padrão, a quantidade de votos em si segue uma linearidade, quase que, do começo ao fim. 

Para a segunda pergunta, podemos observar os seguintes gráficos, já mostrados no começo do documento(segundo conjunto de gráficos):

```{r}
data %>%
  ggplot(mapping = aes(x = season_ep, 
                       y = user_rating, 
                       color = series_name)) +
  geom_line() +
  geom_point() +
  facet_wrap(~season) +
  labs(x = "Episódio",
       y = "Nota do Episódio",
       color = "Séries" )
```
Podemos observars que na em "Game of Thrones", existe uma tendência que o final da temporada, mais precisamente o episódio nove, seja mais bem avaliado que os demais episódios, ou seja, mais amado. No caso de "Vikings", podemso dizer que os primeiros episódios estão na média ou acima dos mais amados e os finais também estão geralmente associados a boas avaliações. 